hr-HR: Pretvoreni krevet veličine: Krevetić za zajedničko spavanje; Dnevni krevet; Bračni krevet; Krevet za veću djecu (Junior); King krevet; Mini krevet; Queen krevet; Krevet za malu djecu; Krevet za jednu osobu (Twin XL); Krevet za jednu osobu (Twin); Ostalo
nl: Bedmaat na ombouw: Co-sleeper; Daybed; Twijfelaar; Juniorbed; Kingsize bed; Minibed; Queensize bed; Peuterbed; Eenpersoonsbed (extra lang); Eenpersoonsbed; Overig
fr: Dimension du lit converti: Lit cododo; Lit de jour; Lit double; Lit junior; Lit très grand format; Mini lit; Lit grand format; Lit pour tout-petit; Lit simple XL; Lit simple; Autre
sv: Konverterad sängstorlek: Sidosäng; Dagbädd; Dubbelsäng (full); Juniorsäng; Dubbelsäng (king); Minisäng; Dubbelsäng (queen); Barnsäng; Enkelsäng (twin XL); Enkelsäng (twin); Annan
es: Tamaño de la cama convertida: Cuna colecho; Cama de día; Cama matrimonial; Cama infantil; Cama king; Cama mini; Cama queen; Cama de transición; Cama individual XL; Cama individual; Otra
en: Converted bed size: Co-sleeper; Daybed; Full bed; Junior bed; King bed; Mini bed; Queen bed; Toddler bed; Twin XL bed; Twin bed; Other
vi: Kích thước giường chuyển đổi: Giường ghép; Giường ban ngày; Giường đôi (Full); Giường trẻ em; Giường King; Giường mini; Giường Queen; Giường cho trẻ mới biết đi; Giường đơn cỡ lớn (Twin XL); Giường đơn (Twin); Khác
sk-SK: Veľkosť konverzného lôžka: Prístelka pre bábätko; Denná posteľ; Posteľ typu Full; Juniorská posteľ; Posteľ typu King; Mini posteľ; Posteľ typu Queen; Posteľ pre batoľa; Posteľ typu Twin XL; Posteľ typu Twin; Iné
ja: 変換したベッドサイズ: コースリーパー; デイベッド; フルベッド; ジュニアベッド; キングベッド; ミニベッド; クイーンベッド; トドラーベッド; ツインXLベッド; ツインベッド; その他
ko: 변환 후 침대 크기: 코슬리퍼; 데이베드; 풀 베드; 주니어 베드; 킹 베드; 미니 베드; 퀸 베드; 토들러 베드; 트윈 XL 베드; 트윈 베드; 기타
pt-PT: Tamanho da cama convertida: Berço de co-sleeping; Sofá-cama; Cama de casal; Cama júnior; Cama King; Minicama; Cama Queen; Cama de criança; Cama de solteiro XL; Cama de solteiro; Outro
nb: Størrelse på ombygd seng: Sideseng; Dagseng; Dobbeltseng; Juniorseng; King size-seng; Miniseng; Queen size-seng; Småbarnsseng; Enkeltseng XL; Enkeltseng; Annet
da: Ombygget sengs størrelse: Sideseng; Daybed; Full-seng; Juniorseng; King-seng; Miniseng; Queen-seng; Tumlingeseng; Enkeltseng XL; Enkeltseng; Anden
hu: Átalakított ágy mérete: Babaöböl; Heverő; Kétszemélyes ágy; Junior ágy; King méretű ágy; Kiságy; Queen méretű ágy; Tipegő ágy; Egyszemélyes XL ágy; Egyszemélyes ágy; Egyéb
th: ขนาดเตียงที่ปรับเปลี่ยนแล้ว: เตียงเด็กแบบต่อเตียงผู้ใหญ่; เดย์เบด; เตียง Full; เตียงสำหรับเด็กโต; เตียง King; เตียงขนาดมินิ; เตียง Queen; เตียงสำหรับเด็กเล็ก; เตียง Twin XL; เตียง Twin; อื่นๆ
zh-TW: 轉換後床尺寸: 床邊床; 坐臥兩用床; 標準雙人床; 兒童床; 特大雙人床; 迷你床; 加大雙人床; 幼童床; 加長單人床; 單人床; 其他
pl: Rozmiar łóżka po konwersji: Łóżeczko dostawne; Leżanka; Łóżko pełnowymiarowe; Łóżko młodzieżowe; Łóżko typu King; Miniłóżeczko; Łóżko typu Queen; Łóżko dla małego dziecka; Łóżko pojedyncze (Twin XL); Łóżko pojedyncze (Twin); Inny
cs: Velikost přestavěné postele: Přístavná postýlka; Denní postel; Dvoulůžko (Full); Juniorská postel; Postel King; Mini postel; Postel Queen; Postel pro batolata; Jednolůžko (Twin XL); Jednolůžko (Twin); Jiné
zh-CN: 转换后床尺寸: 伴睡床; 日间榻; 全尺寸床; 儿童床; 特大号床; 迷你床; 大号床; 幼儿床; 加长单人床; 单人床; 其他
pt-BR: Tamanho da cama convertida: Berço acoplável; Sofá-cama; Cama de casal; Cama júnior; Cama king; Minicama; Cama queen; Cama infantil; Cama de solteiro extra grande; Cama de solteiro; Outro
tr: Dönüştürülmüş yatak boyutu: Anne yanı beşiği; Divan; Çift kişilik yatak; Çocuk yatağı; King boy yatak; Mini yatak; Queen boy yatak; Küçük çocuk yatağı; Tek kişilik XL yatak; Tek kişilik yatak; Diğer
fi: Sängyn koko muutettuna: Sivuvaunu; Päivävuode; Täysikokoinen sänky; Juniorisänky; King-sänky; Minisänky; Queen-sänky; Taaperosänky; Yhden hengen XL-sänky; Yhden hengen sänky; Muu
it: Taglia letto convertita: Culla co-sleeping; Letto da giorno; Letto a una piazza e mezza; Letto per bambini; Letto king size; Mini letto; Letto queen size; Lettino; Letto singolo XL; Letto singolo; Altro
de: Größe des umgebauten Betts: Beistellbett; Tagesbett; Doppelbett; Juniorbett; King-Size-Bett; Minibett; Queen-Size-Bett; Kleinkindbett; Einzelbett (Twin XL); Einzelbett; Sonstige
sl-SI: Velikost predelane postelje: Obposteljna posteljica; Dnevna postelja; Dvojna postelja; Mladinska postelja; Zelo velika zakonska postelja (King); Mini postelja; Velika zakonska postelja (Queen); Postelja za malčke; Podaljšana enojna postelja (Twin XL); Enojna postelja (Twin); Drugo
ro-RO: Dimensiuni pat transformat: Pătuț atașabil (co-sleeper); Pat de zi; Pat dublu (Full); Pat pentru juniori; Pat King; Pat Mini; Pat Queen; Pat pentru copii mici (toddler); Pat de o persoană XL (Twin XL); Pat de o persoană (Twin); Altele
bg-BG: Размер на разгънатото легло: За долепяне към спалнята; Кушетка; Двойно легло; Юношеско легло; Легло King; Мини легло; Легло Queen; Детско легло; Единично легло XL; Единично легло; Друг
ru: Размер кровати после трансформации: Приставная кроватка; Кушетка; Двуспальная кровать; Подростковая кровать; Кровать King-size; Мини-кровать; Кровать Queen-size; Кроватка для малышей; Односпальная кровать XL; Односпальная кровать; Другое
lt-LT: Transformuotos lovos dydis: Pristatoma lovelė; Kušetė; Dvigulė lova; Paauglio lova; „King“ lova; Mini lova; „Queen“ lova; Lova mažyliui; „Twin XL“ lova; Viengulė lova; Kita
el: Μέγεθος μετατρεπόμενου κρεβατιού: Λίκνο συγκοίμησης; Καναπές-κρεβάτι; Ημίδιπλο κρεβάτι; Παιδικό κρεβάτι; Υπέρδιπλο κρεβάτι (King); Μίνι κρεβάτι; Διπλό κρεβάτι (Queen); Κρεβάτι για νήπια; Μονό κρεβάτι XL; Μονό κρεβάτι; Άλλο